臺灣雲林地方法院交通事件裁定　　　　 99年度交聲字第225號
移送機關即
原處分機關　交通部公路總局嘉義區監理所雲林監理站
異　議　人
即受處分人　陳明鴻
上列異議人即受處分人因違反道路交通管理處罰條例案件，對於
交通部公路總局嘉義區監理所雲林監理站於民國99年11月22日所
為之處分（原處分案號：雲監裁字第72-L00000000號），聲明異
議，本院裁定如下：
    主  文
異議駁回。
    理  由
一、原處分機關略以：本件異議人即受處分人陳明鴻駕駛車牌號
    碼MJ-9227 號自用一般小客車，於民國99年10月16日22時40
    許，行經嘉義市○○路（嘉義高中前）時，因「駕駛汽車，
    以拆除消音器以外方式造成噪音」之違規事實，經原處分機
    關依道路交通管理處罰條例第43條第1 項第3 款、第24條第
    1 項第3 款（原裁決書漏引第1 項第3 款）、第63條第1 項
    第3 款（原裁決書漏引）及違反道路交通管理事件統一裁罰
    基準表之規定，裁處受處分人新臺幣（下同）6,000 元罰鍰
    ，並記違規點數3 點，並應參加道路交通安全講習等語。
二、異議意旨略以：我於上開時、地駕駛上開自小客車，因前方
    紅燈，慢速行進，為員警攔下，配合靜態試車，經量測轉速
    3 次，分別為5032rpm 、4978rpm 、5013rpm ，最大噪音量
    95.0db（Ａ）、94.3db（Ａ）、94.0db（Ａ），而上開自小
    客車最大引擎馬力轉速係6600rpm ，時速高達200 多公里，
    如以上開3 次測試轉速換成行駛中之速度，恐要逾時速160
    公里，於此情形下，無論何種車輛，噪音應會超過標準值；
    我於上開時、地係慢速行駛上開自小客車，所產生之噪音，
    絕無可能逾管制標準值，是不能僅憑稽查數據，而認我有上
    開違規之行為，原處分顯有違誤，爰依法聲明異議，請求撤
    銷原處分云云。
三、按汽車駕駛人，駕駛汽車有拆除消音器，或以其他方式造成
    噪音者，處新臺幣（下同）6 千元以上2 萬4 千元以下罰鍰
    ，並當場禁止其駕駛；汽車駕駛人違反第1 項、第3 項規定
    者，應接受道路交通安全講習；汽車駕駛人有違反第43條情
    形之一者，記違規點數3 點，道路交通管理處罰條例第43條
    第1 項第3 款、第5 項前段、第63條第1 項第3 款分別定有
    明文。次按「本法所稱噪音，指超過管制標準之聲音」、「
    機動車輛所發出之聲音，不得超過機動車輛噪音管制標準；
    其標準，由中央主管機關會同交通部定之。機動車輛供國內
    使用者，應符合前項噪音管制標準，始得進口、製造、使用
    及向公路監理機關請領牌照。」，亦為噪音管制法第3 條、
    第11條第1 項、第2 項所明文規定。復依上開噪音管制法第
    11條第1 項授權訂定之機動車輛噪音管制標準第3 條所定之
    機動車輛噪音管制標準值附表規定，使用中車輛檢驗噪音值
    之原地噪音為新車型審驗合格證明文件所載該車型之原地噪
    音檢驗值加五db（Ａ）。
四、經查：
(一)、查異議人於上開時間，駕駛上開自用一般小客車，行經嘉義
    市○○路段（嘉義高中前）時，經嘉義市政府警察局第二分
    局公園派出所員警會同嘉義市政府環境保護局人員，攔查檢
    測異議人所駕駛之上開自用一般小客車，現場檢測結果，該
    車使用中平均最大噪音量為94.4db（Ａ），發覺超過噪音標
    準，遂掣單舉發等情，為異議人所不否認，並有嘉義市政府
    警察局嘉市警交字第L00000000 號舉發違反道路交通管理事
    件通知單紙及嘉義市政府環境保護局使用中機動車輛噪音稽
    查紀錄工作單在卷足憑，堪信為真實。
(二)、異議人雖執前詞置辯，惟查：
１、關於本件異議人於上開時、地，駕駛上開自用一般小客車，
    經警會同嘉義市環保局人員使用噪音計儀器施以檢測，測得
    該車平均最大噪音量為94.4db（Ａ）之舉發及檢測過程，業
    經證人即舉發本件交通違規之警員許文嘉於本院到庭結證稱
    ：我們於99年10月16日執行環飆勤務，配合環保局車子如有
    明顯噪音或排氣管有改，噪音過大，環保局就要依法檢測；
    因環保人員認異議人車子噪音過大，請我們攔截異議人，並
    帶到嘉義高中前面以環保局的機器檢測；本件是因為經過檢
    測後，有超過噪音標準值，才填寫舉發通知單等語（見本院
    卷第30頁背面至31頁背面）；證人即嘉義市政府環境保護局
    人員張永信於本院到庭證稱：99年10月16日配合夜間警察局
    路邊攔檢專案工作，有看到聲音過高或疑似改裝的車子，我
    們就請警察攔下，進行檢測；當天因異議人車子聲音過高，
    而攔下異議人車子，因每台車的噪音審驗值不同，先查詢異
    議人車籍資料，得知異議人車引擎轉速子最大馬力是6600，
    以引擎轉速的4 分之3 情形下測，所以異議人測試範圍在
    4950的正負100 ，現場檢測3 次車輛轉速，要達到該範圍，
    始會顯現數據，而測出最大噪音量，我們會取3 筆數據的平
    均值，因94年7 月1 日以前都是第一、二期的車子，即在嘉
    義市政府環境保護局使用中機動車輛噪音稽查工作紀錄單欄
    位中「本車第一、二期車輛最終結果取參把測試平均值為」
    寫上94.4db（Ａ）；而在上開稽查工作紀錄單，判定結果噪
    音審值寫上84.1 db （Ａ），是依照異議人車子出廠的資料
    ，在使用中車輛管制標準值寫上89.1db（Ａ），因為依照機
    動車輛噪音管制標準規定，我們會寬鬆5 分貝，必須測到89
    .1db（Ａ）以內才會合格；本件經測試後，沒有符合使用中
    機動車輛噪音管制標準等語（見本院卷第32頁至33頁），核
    其2 人所述情節大致相符。本院審酌證人許文嘉、張永信與
    異議人間無任何怨隙，衡情上開證人許文嘉、張永信應無設
    詞攀誣，或虛構事實以陷害異議人之理，況渠等到庭具結作
    證，更係以刑事責任擔保其證言之真實性，故證人許文嘉、
    張永信前開證述內容，經核尚無不可採信之處。又本件經警
    會同嘉義市環保局人員使用之噪音計儀器設備，確經測試檢
    定合格乙節，有經濟部標準檢驗局之噪音計檢定合格證書（
    有效期限至100 年9 月30日）及交通部中央氣局氣象儀器檢
    校中心校正報告在卷可參（見本院卷第35頁至42頁），足見
    本件違規舉發案之採證過程於法並無不合，應屬明確。
２、又道路交通管理處罰條例第43條第1 項第3 款所定造成噪音
    之「其他方式」，本屬概括規定，即凡以拆除消音器以外之
    方式，造成噪音之行為，均屬該條文之規範範圍。依上開證
    人許文嘉、張永信之證述，可知倘非異議人當時駕駛上開自
    用一般小客車發出之音量明顯大於一般車輛，應不致引起員
    警注意而予舉發，而上開證人許文嘉、張永信之證述核與本
    件檢測後之結果相符，是異議人於前揭時、地，駕駛上開一
    般小客車，發出聲響已逾噪音管制標準，且客觀上足使一般
    人難以忍受程度，已造成噪音之事實甚為明確，異議人確有
    前開違規行為，堪以認定。足見異議人上開所辯，顯係卸責
    之詞，不足採信。
五、綜上所述，受處分人駕駛汽車有拆除消音器以外之方式造成
    噪音之事實，堪可認定。從而，原處分機關依道路交通管理
    處罰條例第43條第1 項第3 款、第24條第1 項第3 款（原裁
    決書漏引第1 項第3 款）、第63條第1 項第3 款（原裁決書
    漏引），及違反道路交通管理事件統一裁罰基準表等規定，
    裁處受處分人罰鍰6,000 元，並記違規點數3 點，及施以道
    路交通安全講習，核無違誤，本件異議為無理由，應予駁回
    。
據上論結，應依道路交通管理處罰條例第87條第2 項、道路交通
事件處理辦法第18條，裁定如主文。
中    華    民    國   100    年    1     月    21    日
                  交通法庭  法  官  文昌
以上正本證明與原本無異。
如不服本裁定，應於裁定送達後5 日內向本院提出抗告狀（須附
繕本）。
                            書記官  張簡純靜
中    華    民    國   100    年    1     月    21    日